【裁判字號】    97,聲,1225
【裁判日期】    970331
【裁判案由】    停止執行
【裁判全文】
臺灣臺北地方法院民事裁定              97年度聲字第1225號
    聲  請  人  甲○○
    相  對  人  陽信商業銀行股份有限公司
    法定代理人  乙○○
上列當事人間聲請停止執行事件，本院裁定如下：
    主  文
聲請人以新台幣貳拾肆萬貳仟零柒拾元為擔保後，本院九十七年
度執字第一九二二四號執行事件之強制執行程序，於本院九十七
年度訴字第二五一七號債務人異議之訴事件判決確定前應暫予停
止。
    理  由
一、按「有回復原狀之聲請，或提起再審或異議之訴，或對於和
    解為繼續審判之請求，或提起宣告調解無效之訴、撤銷調解
    之訴，或對於第4條第1項第5款之裁定提起抗告時，法院因
    必要情形或依聲請定相當並確實之擔保，得為停止強制執行
    之裁定」。強制執行法第18條第2項定有明文。復按法院依
    強制執行法第18條第2項定擔保金額而准許停止強制執行之
    裁定者，該項擔保係備供債權人因停止執行所受損害之賠償
    ，其數額應依標的物停止執行後，債權人未能即時受償或利
    用該標的物所受之損害額，或其因另供擔保強制執行所受之
    損害額定之，非以標的物之價值或其債權額為依據（最高法
    院91年度台抗字第429號裁判意旨參照）。
二、本件聲請人聲請意旨略以：相對人執臺灣高雄地方法院88年
    度執字第25448號債權憑證為執行名義，聲請禁止伊收取債
    權或為其他處分；惟伊業已向本院提起債務人異議之訴，爰
    依法聲請供擔保裁定停止本院97年執字第19224號執行事件
    之強制執行程序等語。
三、查，聲請人上列主張之事實，業經本院調閱本院97年執字第
    19224號強制執行卷宗、97年訴字第2517號卷宗查核屬實，
    故聲請人之聲請為有理由，應予准許。準此，本院審酌相對
    人聲請強制執行之債權本金為新台幣（下同）942,851元，
    及自民國86年5月24日起至清償日止，按年息5%計算之利息
    ，其因停止執行所受之損害，應為訴訟事件未確定而停止執
    行期間，其本得利用上開金額而未經利用之利息損失；則依
    相對人聲請執行之債權金額計算至上開債務人異議之訴起訴
    之日即97年3月26日止，相對人對聲請人可得執行之債權本
    息，為1,453,876元（942,851+(942,851x5% x【10＋308/36
    5】=1,453,876。小數點以下四捨五入）。另上開債務人異
    議之訴之民事訴訟，其標的價額未逾民事訴訟法上訴第三審
    之最低金額，不得上訴第三審，則該訴訟事件至二審確定，
    依據各級法院辦案期限實施要點規定計算，期間為三年四個
    月，且相對人因停止執行所受之損害，乃其未能即時取償所
    生之法定遲延利息之損失，依則以相對人於上開執行事件可
    獲全額清償為基準及上述前揭標準計算結果，聲請人應提供
    之擔保金額，應為242,070元（計算方式為：1,453,876元×
    5％×【3＋4/12】＝242,070元。小數點以下四捨五入）為
    允當。
四、爰依強制執行法第18條第2項，裁定如主文。
中    華    民    國    97    年    3     月    31    日
                              民事第四庭法  官 吳定亞
以上正本係照原本作成。
如對本裁定抗告，須於裁定送達後十日內向本院提出抗告狀。
中    華    民    國    97    年    3     月    31    日
                                        書記官 高秋芬


司法院資訊處製作；財團法人民間司法改革基金會備份。
